简 历

个人信息

姓 名: 潘学文 性 别: 男

 出生日期:
 1984年12月20日
 居住地:
 武汉-洪山区

 工作年限:
 三年以上
 电子邮件:
 winfirm@163.com

手 机: 18672950256 目前年薪: 10-15万人民币

 户
 口:
 武汉

 身
 高:
 176cm

 婚姻状况:
 未婚

 政治面貌:
 群众

个人主页: http://www.stevenpan.me

关键词: Android Framework 安卓 嵌入式 Linux



自我评价

1)诚信、乐观、务实、负责。 2)扎实的 Java/C/C++语言功底、熟悉面向对象技术及设计模式。 3)精通 Android 应用开发,3 年项目研发经历,10 余款移动金融支付/LBS/商家优惠等类型客户端开发负责人。 4)熟练运用百度地图、微博分享、二维码扫描、开放平台、Servlet/Mybatis/Mysql等技术。 5)熟悉嵌入式 Linux 移植、模块驱动开发、Shell、JNI/NDK/Android Framework。 6)熟悉建站、SEO、html/wml、css、jsp、php等技术。 7)熟悉协同开发及 SVN/GIT 版本控制工具的使用。 8)熟练的英文资料阅读能力,勤于探索钻研新技术,Github: panxuewen。 外包勿扰,敬请谅解!

求职意向

到岗时间:1-3 个月工作性质:全职

希望行业: 通信/电信/网络设备;互联网/电子商务;仪器仪表/工业自动化;计算机软件;电子技术/半导体/集成电路

目标地点: 武汉

期望薪水: 10000-14999/月

目标职能: 手机应用开发工程师;系统架构设计师;项目经理;项目主管

工作经验

2011/11--至今: @武汉擎动网络科技有限公司(150-500人)

所属行业: 计算机软件

系统研发部终端应用开发组 Android 高级研发工程师

1)参与需求讨论及设计方案评审,进行技术预研及论证。 2)担任开发组长,负责程序框架搭建,模块划分与任务分配,核心模块开发,整合联调,测试配合,及持续优化更新。 3)带领开发了"慧付款"、"信 E 付"、"慧收单"等移动金融支付类,及"酒店预订"、"景点预订"、"慧优惠"等生活服务类 Android 客户端。

2011/7--2011/10: @武汉天喻通讯技术有限公司(150-500人)

所属行业: 计算机软件

系统研发部核心技术开发组 Android 研发工程师

1)参与需求讨论及设计方案评审。 2)负责了"无线城市"重庆与湖北 Android 客户端相关模块开发、联调及后续优化维护。

2009/8--2010/2: @上海星尘电子科技有限公司(50-150人)

所属行业: 计算机服务(系统、数据服务、维修)

软件部 嵌入式系统工程师(实习)

参与 MicroBlaze 平台的 UC-Linux 嵌入式操作系统的移植及 Qt4 应用程序开发。

2007/6--2007/8: @江汉油田, 第四石油机械厂等(10000人以上)

所属行业: 机械/设备/重工

机械加工,石油砧采 生产实习

分别于第四石油机械厂、江汉油田、湖北江钻股份有限公司、湖北省荆州市巨鲸传动机械有限公司等处生产实习,学习机械加工、设备制造工艺、石油钻采及加工等相关方面知识。

项目经验

2013/12 一至今: "信 e 付" Web 底座开发

项目描述: "信 e 付"是中信银行定制 Android 客户端,基于"慧付款"。核心功能由 Web 底座提供,业务模块由 Web 实现,

达到业务模块随意定制的目的。

责任描述: 作为核心开发者,参与需求讨论与方案评审,完成底座基础功能开发与联调,BUG 修复,及持续优化更新。

2013/1 -- 2013/11: "慧付款" Android 客户端及其系列

项目描述: "慧付款"是一款面向行业经销商的资金归集 Android 客户端, 经销商足不出户, 就能轻松完成消息接收、直接付

款、商品订购、订单支付、订单签收等功能。其系列应用有:农行掌 e 付,中信银行信 e 付,武汉农商行慧付款

等。

责任描述: 担任项目组长,参与需求讨论与方案评审,完成模块划分及任务分配。负责程序框架设计,核心模块(设备管理、商

户切换、订单支付等)开发与联调,BUG修复,及持续优化更新。

2012/10 — 2012/12 : 慧优惠 Android 客户端

项目描述: 一款基于 LBS 的商家优惠 Android 客户端,用户可随时获取周边商家优惠信息、参与优惠、分享优惠、扫码支付。

责任描述: 担任项目组长,参与需求讨论与方案评审,完成模块划分及任务分配。负责程序框架设计,核心模块(商家列表、地

图应用、微博分享、二维码等)开发与联调,BUG 修复,及持续优化更新。

2012/7 -- 2012/9: 酒店及景点预订 Android 客户端

项目描述: 基于同程开放平台 API 的酒店、景点预订 Android 客户端,并以子应用形式集成进公司其它应用中。

责任描述: 担任项目组长,参与需求讨论与方案评审,完成模块划分及任务分配。负责程序框架设计,核心模块(酒店及景点搜

索、列表/地图展示、订单查询及取消等)开发与联调,BUG 修复,及持续优化更新。

2012/5 --至今: Android 常用功能开发库

项目描述: 一些开发过程中常用的 Android 示例代码、功能模块或测试性项目。

责任描述: 项目发起人,负责代码收集、分类整理、上传,及持续更新。

2012/3 -- 2012/6: "慧收单" Android 客户端

项目描述: 面向商户的移动收单 Android 客户端。

责任描述: 担任项目组长,参与需求讨论与方案评审,完成模块划分及任务分配。负责程序框架设计,核心模块(商户管理、设

备绑定、交易同步上传及查询等)开发与联调,BUG 修复,及持续优化更新。

2011/11 - 2012/2: 慧支付 1.0 Android 客户端

项目描述: 面向个人的智能 SD 卡及设备的手机支付应用 Android 客户端。

责任描述: 作为核心开发者,参与需求讨论与方案评审。负责核心模块(用户注册、业务管理、手机充值)开发与联调, BUG 修

复,及持续优化更新。

2011/7 -- 2011/9: "无线城市" Android 客户端

项目描述: "无线城市"(重庆和湖北等地),是武汉天喻通讯技术有限公司为中国移动定制开发的便民查询、出行娱乐等功

能综合应用。

责任描述: 作为核心开发者,负责无线城市 Android 客户端"移动专区"、"企业专区"、"社区服务"等模块开发与联调,

BUG 修复,及持续优化更新。

2011/6 -- 2011/7: 在线阅读 Android 客户端

项目描述: 某文章阅读网站的在线阅读 Android 客户端。

责任描述: 作为核心开发者,负责软件功能设计,接口定义及 Android 客户端程序开发。

2010/10 - 2010/12: 基于 PXA270 的嵌入式 Linux 系统移植构建

项目描述: XBase270 开发板上完成基于 PXA270 处理器的嵌入式 Linux 系统移植构建。

责任描述: 作为核心开发者,负责 linux 内核移植及 busybox 文件系统构建。

2010/3 -- 2010/5 : 基于 WEB 的嵌入式监控系统

项目描述: 基于 WEB 的嵌入式设备的远程管理和控制系统。

责任描述: 作为核心开发者,负责移植 boa 嵌入式 Web 服务器;实现部分 HTML 页面及设备操作 CGI 程序。

2009/10 -- 2009/10: 某网站 Wap 版本

项目描述: 网站 Wap 版本,支持非智能手机自带浏览器及 UCWEB 等软件的浏览。

责任描述: 作为核心开发者,根据需求完成网站Wap版本开发(基于Asp+Access),测试及发布。

教育经历

2008/9 -- 2011/6 长江大学 计算机应用技术 硕士

研究方向:嵌入式系统设计与应用 主要课程:计算理论,高等计算机网络,高级计算机系统结构,面向对象方法学,计算机检测技术,多媒体通信技术,项目管理,嵌入式系统,Linux模块化驱动开发,Android应用开发等。

2004/8 -- 2008/6 长江大学 机械设计制造及其自动化 本科

专业方向:石油机械方向 主要课程:画法几何及工程制图,互换性测量技术,理论力学,机械原理,机械设计,机械加工制造,机械控制工程,石油机械概论,C语言程序设计,电路与模拟电子技术,数字电子技术,微机原理及应用。

证 书

2013/1 武汉擎动网络 2012 年度"优秀员工"

2007/4 全国计算机等级二级

2006/12	大学英语六级		
2006/11	三好学生		
2005/12	大学英语四级		
语言能力			
英语等级:	英语六级		
IT 技能			
技能名称		熟练程度	使用时间
C/C++		熟练	36 月
Linux		熟练	36 月
Java		熟练	36 月
HTML		熟练	12 月